臺灣臺北地方法院民事判決　　　　　　　 99年度婚字第650號
原　　　告　王興家
被　　　告　甘麗珍
上列當事人間離婚事件，本院於民國一百年一月四日言詞辯論終
結，判決如下：
    主  文
准原告與被告離婚。
訴訟費用由被告負擔。
    事  實
甲、原告方面：
一、聲明：如主文所示。
二、陳述略稱：
  (一)兩造於民國七十一年十二月十一日結婚，育有子女王逸君、
    王逸儒（均已成年），惟兩造自八十一年間搬回臺北與原告
    父母居住後即爭吵不斷，且被告在爭吵時常殃及原告父母，
    八十三年間原告父母因不堪其擾而搬至基隆獨居；八十六年
    間原告調與被告同校服務，期間亦爭吵不斷；九十一年起被
    告更是單方性的經常在家吵鬧或以語言、文字詆毀被告。
  (二)被告對家中生活費用的分擔，以及家事的分配，時有不滿而
    和原告發生爭吵，甚至辱罵原告好吃懶做，不用洗衣機洗原
    告之厚重衣物，卻要原告幫忙曬被告之衣物。被告曾因在桃
    園購屋而向原告借貸新臺幣（下同）二百萬元，以每月被告
    償還二萬元抵作家庭生活費用方式處理，事後卻稱原告不負
    擔家庭生活費用，也向兩造子女如此說，而實際上這幾年來
    原告還支出共七百多萬元之保險費。
  (三)被告常說原告與異性同事邱麗慧老師間有不軌行為、藉口外
    出與同事約會，而與原告發生爭執，並曾辱罵原告為應召男
    ，邱師為應召女，可以合開應召店；被告亦會要求原告申請
    手機的通聯記錄及每月通話費讓其瞭解，此舉已侵害原告通
    信自由與隱私；被告亦曾懷疑原告自行購置衣物為異性所贈
    而私自拿去藏，甚至以原告之內褲沾有異性體液，藏起來要
    去驗ＤＮＡ。另被告更多次向先後任校長表示原告和邱麗慧
    有違師道等情，被告未提出任何證據多次騷擾校方，要求校
    長要開考核會否則要告到教育部，致使校方不堪其擾。前任
    校長找原告談後要原告安撫被告，而不理會被告；現任校長
    則因被告表示要告到教育部，遂請人事、教務主任等查詢此
    事並要召開考核會，被告行為已嚴重影響及詆毀原告聲譽，
    嗣經原告主張此舉嚴重侵犯原告權益，被告又提不出任何證
    據，校方才作罷。原告否認有邱師於同事車上對原告毛手毛
    腳之情事，原告與邱師僅係過去打羽毛球之球友，原告與邱
    師之互動亦均有第三人在場，怎麼會是女朋友。
  (四)原告與被告已分房數年，現更是不同桌而食，生活起居各不
    相干，雙方均無生活上的互動，被告若開口則均為指責之詞
    ，故婚姻關係之持續對雙方並無實質意義。被告常在原告坐
    在電腦前或電視前而驅近，然後開口說話，接下來就是其無
    理的吵鬧，故而現在只要被告靠近原告或被告開口說話，原
    告均有又不得安寧的恐懼情緒。兩造子女王逸君曾對原告表
    示「兩造經常吵，為什麼還不離婚」、王逸儒亦曾多次勸原
    告離婚。
  (五)綜上，被告不只讓原告在家不得安寧，也鬧得原告職場人事
    不得安寧，被告自我情緒起伏困擾亦無安寧之時，彼此間僅
    有爭吵，彼此的親戚亦無往來，兩造關係形同陌路難已復好
    ，爰依民法第一千零五十二條第一項第三款及第二項之規定
    ，請求裁判離婚。
三、證據：提出戶籍謄本影本一件、電子郵件二件、保險投保資
    料表一件、通話明細表一件、被告手寫函一件為證。
乙、被告方面：
一、聲明：原告之訴駁回。
二、陳述略稱：
  (一)原告碰到年輕貌美、主動投懷送暖的幼稚園邱麗慧老師，原
    告亦相當內疚、自責。原告善良溫順然缺乏定性及易衝動，
    兩造雖偶有齟齬，然皆為小事。
  (二)被告一直都有在負擔生活費用，幾乎沒有為了錢的事跟原告
    吵架。被告曾經在桃園買房子，跟原告借錢二百萬元，原告
    給被告一個計算公式，百分之八的利息，不可以遲還，可以
    先還，每個月要還兩萬元，被告付到九十六年十月才結束。
    九十九年九月十四日兩造曾因洗被單發生爭執，從那天起至
    同年十二月三日原告幾乎沒有做家事，也是從那天開始兩造
    不一起吃飯。
  (三)被告曾聽同事表示原告與邱麗慧老師於某次搭便車時，邱麗
    慧老師把手伸到原告的胸部，從此兩人就糾纏不清；另約在
    四年前半夜十二點多，被告發現原告與其前女友及學校的女
    老師一同於海鮮店聚餐，且原告前女友表示其是碰巧遇到原
    告與邱麗慧老師。
  (四)原告提出之電子郵件是被告寄的，因為原告從不跟被告溝通
    ，被告一講話，原告就說被告罵原告。被告打電話給原告，
    關心其為何半夜十二點還沒有回家，原告卻說是在查勤；被
    告確曾拿過原告的內褲想去做檢驗，但最後還是忍住沒去，
    且七年內被告只拿過兩次。被告沒有要求校方開考核會議，
    也沒有提出具體事證循法律途徑解決的意思。
  (五)被告非常珍惜此緣份，也非常了解原告的人格特質及優缺點
    ，深信原告會回歸家庭，而自原告九十九年二月退休後確實
    漸入佳境。原告所述諸多為誇大之詞，請駁回原告之訴，讓
    兩造及訴外人邱麗慧各自回歸自己家庭，重新開始。
三、證據：提出購屋貸款支還本利一覽表三件、國立臺北教育大
    學附設實驗國民小學書函及附件一件、通話明細表為證。
    理  由
一、原告主張意旨略以：兩造婚後時常因生活費用、家事分配爭
    執、被告經常懷疑原告與他人有不軌行為等情，兩造分房已
    數年，加上現已無互動，僅剩爭吵，原告受有不堪同居之虐
    待及兩造婚姻間有難以維持婚姻之重大事由，故訴請判決離
    婚等語。
二、被告答辯意旨則以：原告主張諸多誇大，被告未曾為了錢與
    原告爭執，兩造也是從九十九年九月十四日後才沒有說話，
    及其曾聽聞原告與他人間之互動過從甚密，然因被告相當珍
    惜此緣份，希望兩造及訴外人邱麗慧各自回歸家庭重新開始
    ，從而請求駁回原告之訴等語置辯。
三、按民法第一千零五十二條第二項規定：「有前項以外之重大
    事由，難以維持婚姻者，夫妻之一方得請求離婚。但其事由
    應由夫妻之一方負責者，僅他方得請求離婚。」。又「難以
    維持之重大事由，於夫妻雙方就該事由均須負責時，應比較
    衡量雙方之有責程度，僅責任較輕之一方，得向責任較重之
    他方請求離婚，如雙方之有責程度相同，則雙方均得請求離
    婚，以符公平，且符合民法第一千零五十二條第二項規定之
    立法目的。」（最高法院九十年度台上字第一六三九號裁判
    意旨參照）。
四、經查：(一)被告一再質疑原告與邱麗慧老師有染，然所提出國
    立臺北教育大學附設實驗國民小學書函及附件，均係被告片
    面指述，並無證據證明確有其事，且被告所稱原告與邱麗慧
    老師在海鮮店聚餐或搭乘同事車輛，均有第三人在場，實難
    以此認定原告與邱麗慧老師有染，原告稱被告以此事讓原告
    職場人事不得安寧，顯屬事實；(二)兩造關於家事分配之事，
    原告曾告知被告下次使用洗衣機時，要一併洗原告之厚重衣
    物，但被告於九十九年九月十四日逕行使用洗衣機洗被告衣
    物，還要原告幫忙曬，致兩造發生爭吵，被告卻回應水電費
    其實花不了多少錢（參見本院九十九年十二月三日言詞辯論
    筆錄），顯無道歉之意，因此陷入冷戰，可歸責於被告；(三)
    原告所提出被告手寫函之內容，被告要原告「放下屠刀，立
    地成佛」，且指稱原告受心魔束縛云云，實難感受被告對原
    告之情意，僅感受到怨恨，且被告自承曾拿過原告的內褲想
    去做ＤＮＡ檢驗，顯見被告對原告極度不信任；(四)依原告所
    提出被告所發電子郵件內容顯示，被告認定自己遭受原告一
    而再的折磨、煎熬與背叛，卻不願協議離婚，係因曾在佛菩
    薩面前發下重誓，牢記並堅守對婚姻及家庭之承諾，然婚姻
    以感情為基礎，被告不信任原告，對原告諸多怨恨，又無法
    提出原告與他人有染之真憑實據，卻因被告自己的誓言，要
    求原告必須忍受此種婚姻，並不合事理；(五)綜上，原告依民
    法第一千零五十二條第二項規定請求判決離婚，尚屬有據，
    應予准許。
五、據上論結，本件原告之訴為有理由，並依民事訴訟法第七十
    八條，判決如主文。
中    華    民    國   100    年    1     月    28    日
                      家事法庭法  官  文衍正
以上正本係照原本作成。
如對本判決上訴，須於判決送達後20日之不變期間內，向本院
提出上訴狀。
中    華    民    國   100    年    1     月    28    日
                              書記官  蔡沛圻